臺灣彰化地方法院刑事判決　　　　　　　　　　　　九十一年度訴字第一六六號
　　公　訴　人　臺灣彰化地方法院檢察署檢察官
　　被　　　告　甲○○
　　指定辯護人　本院公設辯護人　乙○○
右列被告因強盜等案件，經檢察官提起公訴（九十一年度偵字第五二二六號），本院
判決如左：
    主  文
甲○○連續意圖為自己不法之所有，攜帶凶器，以強暴至使不能抗拒，而使他人交付
其物，累犯，處有期徒刑捌年陸月。
扣案之菜刀壹把、安全帽壹頂、口罩壹個及藍色雨衣壹件，均沒收。
    事  實
一、甲○○曾因賭博案件，經本院判處有期徒刑四月確定，甫於民國八十八年一月二
    十八日易科罰金執行完畢。仍不知悔改，復基於意圖為自己不法所有之概括犯意
    ：(一)先於九十一年八月一日二十二時許，以頭戴安全帽、臉戴口罩、身著藍色雨
    衣、手戴黑色手套之裝扮，至彰化縣溪湖鎮○○里○○路○段一九○號「聯發商
    店」內，佯裝購買高梁酒，於至櫃檯接洽時，即取出預藏足供兇器使用之菜刀一
    把，喝令店員楊昌榮交出金錢，使其不能抗拒，而交出現金新台幣（下同）八百
    元及高梁酒一瓶，甲○○得手後即騎乘機車離去，得款八百元嗣於遊藝場消費殆
    盡，高梁酒則已飲畢。(二)且於九十一年八月二日凌晨三時三十分許，見陳仕顯所
    有車牌號碼ＲＩＧ─三二一號輕型機車（價值約四千元）鑰匙插於其上，竟意圖
    為自己不法所有，以鑰匙啟動機車電源之方式竊取該機車，得手後於同日凌晨四
    時許，騎乘上開竊得之機車，承前次不法所有之強盜犯意，以相同裝扮，攜帶前
    揭菜刀一把，至彰化縣溪湖鎮○○里○○路○段四○四號「全家便利商店」，進
    入店內後即拿出該把菜刀揮舞，並向店員張聖坤稱「搶劫！把錢交出來！」等語
    ，使張聖坤不能抗拒，而交出現金六千零八十元，得手後騎乘機車離去，並將該
    機車棄置於彰化縣溪湖鎮○○路湖東國小附近（已尋獲），所得現金供己購買毒
    品用罄。(三)再於同年八月四日凌晨三時四十分許，以相同裝扮，攜帶同一把菜刀
    ，騎乘車號ＥＹＹ─四五六號機車（其胞妹李雯秋所有），至彰化縣埔鹽鄉○○
    村○○路○段三十六號「統一超商」，佯裝購買香煙，趁店員陳志宗彎腰取香煙
    時，甲○○即取出該把菜刀，喝稱「不要動，搶劫！」等語，使陳志宗不能抗拒
    ，而交出現金一千一百元，得手後，騎乘該車號ＥＹＹ─四五六號機車逃逸。經
    警獲報後，隨於同日凌晨三時五十分許，在彰化縣埔鹽鄉○○村○○路，捕獲甲
    ○○，當場在其身上起出所劫之現金一千一百元，並扣得其所有供強盜所用之菜
    刀一把、安全帽一頂、口罩一個、藍色雨衣一件等物，而循線查悉。
二、案經彰化縣警察局溪湖分局報告臺灣彰化地方法院檢察署檢察官偵查起訴。
    理  由
一、右揭犯罪事實，業據被告甲○○迭於警訊、偵查及本院調查、審理中坦承不諱，
    且經被害人楊昌榮、陳仕顯、張聖坤、陳志宗於警訊及偵查中指述甚詳，並有贓
    物認領保管單二件、照片三張及車輛竊盜、車牌失竊資料個別查詢報表－查詢車
    牌認可資料一件附卷可稽，復有菜刀一把、安全帽一頂、口罩一個及藍色雨衣一
    件扣案可資佐證，足徵被告自白與事實相符，堪以採信。本件事證明確，被告之
    犯行應堪認定。
二、查菜刀質地堅硬、銳利，足以對人之身體、生命安全構成威脅，可供兇器使用，
    被告持菜刀強盜，所為係犯刑法第三百三十條第一項之加重強盜罪；其竊取機車
    部分所為，則犯刑法第三百二十條第一項之竊盜罪。被告先後多次加重強盜犯行
    ，均時間緊接，觸犯構成要件相同之罪，顯係基於概括犯意反覆為之，應依連續
    犯規定論以一罪，並加重其刑。又被告迭於警訊及本院審理中供稱竊取機車係供
    作強盜犯罪之交通工具所用，是其所犯竊盜罪及加重強盜罪間，有方法結果之牽
    連關係，應依刑法第五十五條後段之規定，從較重之加重強盜罪處斷，公訴人認
    此二罪間係犯意各別、罪名互異，應予分論併罰，尚非有洽。查被告甲○○曾因
    賭博案件，經本院判處有期徒刑四月確定，於八十八年一月二十八日易科罰金執
    行完畢，此有臺灣高等法院被告全國前案紀錄表在卷可按，於五年內再犯本件有
    期徒刑以上之罪，為累犯，應依刑法第四十七條之規定遞加重其刑。爰審酌被告
    犯罪之動機、目的、手段、對於社會治安之危害甚鉅，暨犯罪後尚能坦承犯行之
    態度等一切情狀，量處如主文所示之刑，以示懲儆。扣案之菜刀一把、安全帽一
    頂、口罩一個、藍色雨衣一件，均係被告所有供本案犯罪所用之物，業據被告供
    承在卷，爰依刑法第三十八條第一項第二款併予宣告沒收。
據上論斷，應依刑事訴訟法第二百九十九條第一項前段，刑法第五十六條、刑法第三
百二十條第一項、第三百三十條第一項、第五十五條、第四十七條、第三十八條第一
項第二款，罰金罰鍰提高標準條例第一條前段，判決如主文。
本案經檢察官羅美秀到庭執行職務。
中    華    民    國    九十一      年      十      月        九        日
                                臺灣彰化地方法院刑事第二庭
                                    審判長法官  林  欽  章
                                    法      官  石  馨  文
                                    法      官  郭  麗  萍
右正本證明與原本無異。
如不服本判決，應於判決送達後十日內向本院提出上訴狀( 須附繕本 )。
告訴人或被害人對於判決如有不服具備理由請求檢察官上訴者，其上訴期間之計算係
以檢察官收受判決正本之日期為準。
                                    法院書記官  施  嘉  玫
中    華    民    國    九十一      年      十      月      十一        日
刑法第三百二十條第一項：
意圖為自己或第三人不法利益，而竊佔他人之不動產者，依前項之規定處斷。
刑法第三百三十條第一項：
犯強盜罪而有第三百二十一條第一項各款情形之一者，處五年以上十二年以下有期徒
刑。
